臺灣桃園地方法院小額民事判決　　　 110年度壢小字第1364號
原　　　告
即反訴被告　邱冠傑　
被　　　告
即反訴原告　劉寶財　
上列當事人間請求損害賠償事件，本院於民國110 年10月25日言
詞辯論終結，判決如下：
    主    文
壹、本訴部分
一、被告應給付原告新臺幣（下同）56,000 元。
二、原告其餘之訴駁回。
三、訴訟費用1,000 元，由被告負擔622 元，其餘由原告負擔。
四、本判決原告勝訴部分得假執行。
五、原告其餘假執行之聲請駁回。
貳、反訴部分
一、反訴原告之訴駁回。
二、反訴訴訟費用1,000元由反訴原告負擔。
    理  由  要  領
壹、按民事訴訟法第436 條之8 第1 項規定：「關於請求給付金
    錢或其他代替物或有價證券之訴訟，其標的金額或價額在新
    台幣十萬元以下者，適用本章所定之小額程序。」同法第43
    6 條之18規定：「判決書得僅記載主文，就當事人有爭執事
    項，於必要時得加記理由要領。」
貳、本訴部分
一、原告主張
    被告於民國110 年5 月6 日17時45分許，駕駛車牌號碼000-
    0000號自小貨車（下稱肇事車輛），在桃園市○○區○○路
    ○○段00號旁停車場內，因倒車未注意後方，撞擊原告所有
    、停放於停車格內之車牌號碼000-0000號大型重型機車（下
    稱系爭機車）。原告因而支出系爭機車維修期間之計程車費
    57,600元，並因而受有精神上損害32,400元。爰依民法侵權
    行為及提起本件訴訟等語。並聲明：（一）被告應給付原告
    9 萬元。（二）願供擔保請准宣告假執行。
二、被告答辯
    原告請求交通費過高，且未於事故當下即向被告表示會請求
    交通費等語。並聲明：原告之訴駁回。
三、是依上開說明，以下僅就（一）原告得請求之計程車資若干
    ？（二）原告得否請求精神慰撫金？記載理由要領如下：
（一）原告得請求之計程車資若干？
    ⒈原告請求系爭機車維修期間之上班日共35日，搭乘計程車
      往返戶籍地及亞東氣體觀音廠之計程車資57,600元。查系
      爭機車進場維修期間為110 年5 月6 日，有系爭機車維修
      估價單在卷可參（見本院卷第24頁），而原告主張之出廠
      日110 年6 月25日，尚符合維修期間之常情。次查自原告
      無從騎乘系爭機車上班之110 年5 月7 日至6 月25日止，
      共有35個工作日。又上開期間原告每日計程車資為1,600
      元，有計程車費收據在卷可參（見本院卷第37至61頁），
      是以此計算原告得請求之計程車費，應為56,000元【計算
      式：1,600 ×35＝56,000】。原告請求在此範圍內，為有
      理由；逾此部分之請求，則屬無據。
    ⒉被告雖抗辯原告未於事故當時即告知要請求計程車費等語
      。然除非原告請求罹於2 年之消滅時效，否則並無任何法
      律規定原告須於事故發生當時，立即表明是否請求賠償或
      請求賠償之明細，是被告此部分抗辯，並無理由。
（二）原告得否請求精神慰撫金？
    ⒈按民法第195 條第1 項規定：「不法侵害他人之身體、健
      康、名譽、自由、信用、隱私、貞操，或不法侵害其他人
      格法益而情節重大者，被害人雖非財產上之損害，亦得請
      求賠償相當之金額。其名譽被侵害者，並得請求回復名譽
      之適當處分。」
    ⒉是僅有身體、健康、名譽、自由、信用、隱私、貞操，或
      其他人格法益受侵害時，始得請求精神上損害賠償。然原
      告於本件事故僅有系爭機車受有損害，難認有何非財產上
      損害可言，是原告請求精神慰撫金32,400元，即無理由。
四、綜上所述，原告依侵權行為之法律關係，請求被告給付原告
    56,000元，為有理由，應予准許；逾此部分之請求則屬無據
    ，應予駁回。
五、本件原告勝訴部分係依民事訴訟法第436 條之8 適用小額訴
    訟程序所為之判決，應就被告敗訴部分，依同法第436 條之
    20規定，依職權宣告假執行。又法院應依職權宣告假執行者
    ，本無庸原告為聲請，若原告仍聲請願供擔保宣告假執行者
    ，該聲請僅在促使法院職權發動，法院仍係本於職權而宣告
    ，自無庸對該聲請為准駁之裁判。至本件原告敗訴部分，其
    假執行之聲請已失其附麗，應予駁回。
參、反訴部分
一、反訴原告主張
    其為處理本件事故來回奔波，請求精神慰撫金1 萬元等語。
    並聲明：反訴被告應給付反訴原告1萬元。
二、反訴被告答辯
    反訴原告之訴駁回。
三、是首揭小額訴訟程序之說明，以下僅就反訴原告得否請求損
    害賠償，記載理由要領：
（一）按民事訴訟法第277 條本文規定：「當事人主張有利於己
      之事實者，就其事實有舉證之責任。」次按民事訴訟如係
      由原告主張權利者，應先由原告負舉證之責，若原告先不
      能舉證，以證實自己主張之事實為真實，則被告就其抗辯
      事實即令不能舉證，或其所舉證據尚有疵累，亦應駁回原
      告之請求（最高法院100 年度台上字第415 號判決意旨參
      照）。
（二）查反訴原告自陳：本件事故係因系爭機車停在其正後方，
      被肇事車輛之車斗遮擋，其倒車時沒看到就發生碰撞等語
      （見本院卷第35頁反面）。足見本件事故係因反訴原告未
      注意後方車況即行倒車所致，系爭機車於事故當時停放於
      停車格內，自難認反訴被告就本件事故有何過失存在。且
      反訴原告就本件事故亦未受有非財產上損害，依本訴部分
      之說明，反訴原告亦無從請求精神慰撫金。反訴原告向反
      訴被告請求損害賠償1萬元，即無理由，應予駁回。
肆、本件事證已臻明確，兩造其餘主張陳述及所提之證據，經審
    酌均與本院前揭判斷無影響，毋庸一一論述，附此敘明。
伍、訴訟費用負擔之依據：民事訴訟法第78、79條。並依職權確
    定本、反訴訴訟費用額為1,000 元。
中    華    民    國   110    年    11    月    18    日
                    中壢簡易庭    法  官  周仕弘
以上為正本係照原本作成。
如不服本判決，應於送達後20日內，向本院提出上訴狀並表明上
訴理由，如於本判決宣示後送達前提起上訴者，應於判決送達後
20日內補提上訴理由書（須附繕本）。
中    華    民    國   110    年    11    月    18    日
                                  書記官  巫嘉芸
附錄：
一、民事訴訟法第436條之24第2項：
    對於小額程序之第一審裁判上訴或抗告，非以其違背法令為
    理由，不得為之。
二、民事訴訟法第436條之25：
    上訴狀內應記載上訴理由，表明下列各款事項：
    (一)原判決所違背之法令及其具體內容。
    (二)依訴訟資料可認為原判決有違背法令之具體事實。